【裁判字號】    98,家聲,267
【裁判日期】    980622
【裁判案由】    代管遺產之管理報酬費用
【裁判全文】
臺灣桃園地方法院民事裁定             98年度家聲字第267號
聲  請  人  財政部國有財產局臺灣北區辦事處桃園分處
法定代理人  甲○○
上列聲請人因擔任失蹤人徐聰文、徐拔興及葉土生之財產管理人
，聲請核定代管財產之管理報酬等費用，本院裁定如下：
    主    文
聲請人管理失蹤人徐聰文、徐拔興及葉土生之財產管理報酬核定
為新台幣參萬伍仟玖佰陸拾伍元，及代管期間因管理需要墊付費
用新台幣壹萬壹仟玖佰貳拾伍元，連同本件聲請費用新台幣壹仟
元，合計確定為新台幣肆萬捌仟捌佰玖拾元，均應由失蹤人徐聰
文、徐拔興及葉土生之財產負擔。
    理    由
一、聲請意旨略以：鈞院前以96年度財管字第86號民事裁定選任
    聲請人為失蹤人徐聰文、徐拔興及葉土生（下稱徐聰文等3
    人）之財產管理人，並以98年度亡字第5 號民事判決宣告徐
    聰文等3 人於民國46年7 月1 日下午12時死亡，嗣以98年度
    財管字第20號民事裁定選任聲請人為被繼承人徐聰文等3 人
    之遺產管理人。查徐聰文等3 人所有之坐落桃園縣平鎮市○
    ○段670 地號土地業經他共有人依土地法第34條之規定處分
    完竣，聲請人已接管鈞院提存所之提存金新台幣（下同）3,
    596,498 元，聲請人之財產管理人職務已完成，今為移交失
    蹤人徐聰文等3 人之財產與遺產管理人接管，爰以上開財產
    現值1 ％之標準請求代管財產報酬35,965元，另聲請人代管
    財產期間因管理之需要而墊付費用11,925元，加計本件聲請
    裁判費1,000 元，合為43,890元，爰提起本件聲請等語。
二、按「法院按財產管理人與失蹤人之關係、管理事務之繁簡及
    其他情形，得就失蹤人之財產，酌給財產管理人相當報酬。
    」非訟事件法第120 條定有明文。經查，本件失蹤人徐聰文
    等3 人因陷於行蹤不明之狀態，經本院以96年度財管字第86
    號民事裁定指定聲請人為失蹤人徐聰文等3 人之財產管理人
    等情，有上開民事裁定在卷可按。次查，徐聰文等3 人之財
    產為坐落桃園縣平鎮市○○段670 地號土地之應有部分，而
    該土地業經他共有人依土地法第34條之1 規定處分完竣，並
    向鈞院提存所提存價金3,596,498 元，聲請人已接管上開提
    存金，並作成經公證人公證之管理財產目錄，有聲請人提出
    之公證書、聲明書、台灣銀行匯出匯款回條聯附卷可佐，則
    聲請人依財政部訂頒「代管無人承認繼承遺產作業要點」第
    22條準用14條第3 項之規定，請求以失蹤人財產現值1 ％核
    定管理報酬，於法尚無不合，是本件聲請人之報酬應核定為
    35,965元，另聲請人主張於代管財產期間，因管理財產而墊
    付費用11,925元乙節，業據其提出會計明細分類帳及本院自
    行收納款項統一收據可憑，併計本件聲請費用1,000 元，合
    計為48,890元。前開管理報酬、管理代墊費用及本件聲請費
    用，均應由失蹤人徐聰文等3 人之財產負擔。
三、爰裁定如主文。
中    華    民    國    98    年    6     月    22    日
                      家事法庭法  官  劉佩宜
以上正本係照原本作成
如對本裁定抗告須於裁定送達後10日內向本院提出抗告狀
中    華    民    國    98    年    6     月    22    日
                              書記官  陳月桂


司法院資訊處製作；財團法人民間司法改革基金會備份。
